臺灣屏東地方法院刑事判決
94年度訴字第874號
公　訴　人　臺灣屏東地方法院檢察署檢察官
被　　　告　甲○○
上列被告因違反毒品危害防制條例案件, 經檢察官提起公訴（94
年度毒偵字第1995號）及移送併辦（94年度毒偵字第2589 號）,
本院裁定依簡式審判程序審理, 判決如下：
    主  文
甲○○連續施用第一級毒品, 處有期徒刑壹年, 扣案之第一級毒
品海洛因參包（合計淨重貳點參玖公克, 空包裝重零點陸玖公克
）沒收銷燬之。又連續施用第二級毒品, 處有期徒刑陸月, 扣案
之第二級毒品甲基安非他命貳包（合計毛重貳點肆壹公克）沒收
銷燬之。應執行有期徒刑壹年肆月, 扣案之第一級毒品海洛因參
包（合計淨重貳點參玖公克, 空包裝重零點陸玖公克）及第二級
毒品甲基安非他命貳包（合計毛重貳點肆壹公克）沒收銷燬之。
    事  實
一、甲○○前因施用毒品案件, 經本院裁定送強制戒治, 嗣於民
    國91年3 月21日先行停止戒治釋放, 並付保護管束, 惟於91
    年9 月間, 其停止戒治裁定遭到撤銷, 接續執行殘餘之戒治
    處分, 迄92年10月10日執行完畢釋放, 並由臺灣屏東地方法
    院檢察署檢察官為不起訴處分。惟其未能戒除毒癮, 竟又於
    前開強制戒治執行完畢後5 年內, 基於施用第一級毒品之概
    括犯意, 自93年6 月間某日起至94年10月13日上午9 時止,
    以約每天施用2 次之頻率及以將毒品摻入香煙中點燃抽吸之
    方法, 在其位於屏東縣竹田鄉○巷村○○路67巷11號住處內
    , 連續施用第一級毒品海洛因多次。另基於施用第二級毒品
    之概括犯意, 自93年6 月間某日起至94年10月13日上午9 時
    許, 在同上住處, 以約每隔2 至3 天施用1 次之頻率及以將
    毒品放在鋁箔紙上燒烤, 使其汽化產生煙霧後再吸入之方式
    , 連續施用第二級毒品甲基安非他命多次。嗣於94年7 月29
    日上午7 時40分許, 為警據報持搜索票在上址旁之鴿舍內查
    獲, 並扣得其所有供自己施用之海洛因毒品3 包（合計淨重
    2.39公克, 空包裝重0.69公克）及甲基安非他命毒品1 包（
    毛重1.6 公克）；復於94年10月13日下午3 時10分, 為屏東
    憲兵隊持搜索票在屏東縣竹田鄉○○村○○路66之7 號旁之
    檳榔園農舍內查獲, 並扣得甲○○所有, 供其自己施用之甲
    基安非他命毒品1 包（毛重0.81公克）。
二、案經屏東縣警察局屏東分局報請臺灣屏東地方法院檢察署檢
    察官偵查起訴及由屏東憲兵隊報請臺灣屏東地方法院檢察署
    檢察官偵查後移送併辦。
    理  由
一、前開事實業據被告甲○○於警訊、偵查及本院審理中坦承不
    諱, 且其於94年7 月29日被警查獲時所採集之尿液, 經送驗
    結果, 確呈嗎啡陽性及甲基安非他命陽性反應無誤; 而其於
    94 年7月29日為警查獲時扣得之白色粉末3 包, 經法務部調
    查局鑑定結果, 確認均含有第一級毒品海洛因成分, 合計淨
    重2.39公克, 空包裝重0.69公克; 另於94年7 月29日及同年
    10 月13 日查獲時分別扣案之結晶物質, 經查獲機關以臺灣
    尖端先進生技醫藥公司製造之毒品檢驗試劑及簡易快速篩檢
    試劑檢驗結果, 均呈現甲基安非他命陽性反應, 其毛重分別
    為1.6 公克及0.81公克, 此分別有屏東縣警察局屏東分局毒
    品案件涉嫌人尿液採證編號姓名對照表1 紙、毒品初步檢驗
    報告表、屏東憲兵隊查獲涉嫌毒品案件毒品初步檢驗報告單
    、臺灣檢驗科技股份有限公司濫用藥物尿液檢驗報告及法務
    部調查局調科壹字第240003868 號鑑定通知書各1 分附卷供
    憑, 足認被告自白與事實相符。又被告前因施用毒品案件,
    經法院裁定送強制戒治期滿釋放後, 由臺灣屏東地方法院檢
    察署檢察官為不起訴處分一節, 則有臺灣高等法院被告前案
    紀錄表在卷足憑, 本件事證明確, 被告犯行洵堪認定。
二、按海洛因為第一級毒品, 甲基安非他命為第二級毒品, 毒品
    危害防制條例第2 條第2 項第1 、2 款分別定有明文。被告
    於強制戒治期滿釋放後5 年內再度施用海洛因及甲基安非他
    命毒品, 核其所為, 係犯毒品危害防制條例第10條第1 項之
    施用第一級毒品罪及同條第2 項之施用第二級毒品罪。其持
    有毒品之行為均為施用毒品之犯行所吸收, 不另論罪。被告
    先後多次施用第一、二級毒品之行為, 時間緊接, 所犯罪名
    相同, 顯係基於概括犯意反覆為之, 均為連續犯, 爰各依刑
    法第56條之規定以一罪論, 並均加重其刑。公訴人雖僅就被
    告於93年6 月間某日起至93年7 月29日上午9 時10分向前回
    溯72小時內某時止連續施用第一級毒品海洛因及第二級毒品
    甲基安非他命之犯行提起公訴, 然檢察官就犯罪事實一部起
    訴者, 其效力及其全部, 本件被告自93年7 月29日上午9 時
    10分向前回溯72小時內某時以後, 迄94年10月13日上午9 時
    許間之連續多次施用第一、二級毒品犯行, 雖未記載在起訴
    書犯罪事實欄內, 然與前揭起訴部分之犯行有連續犯關係,
    本院自應就該屬於裁判上一罪之部分一併加以裁判。爰審酌
    被告之智識程度、前有公共危險及違反麻醉藥品管理條例等
    犯罪前科（均不致使本件構成累犯, 卷附臺灣高等法院被告
    前案紀錄表參照）, 本件犯罪之動機、施用毒品之頻率、方
    法, 其前已有施用毒品犯行, 經強制戒治後, 仍無法戒除毒
    癮而再度施用, 且併同施用兩種毒品, 施用期間長達1 年餘
    , 顯見其毒癮非輕, 戒毒意志薄弱, 惟於偵、審程序中坦承
    犯行, 態度尚稱良好等一切情狀, 分別量處如主文所示之刑
    , 並合併定其應執行之刑, 以資懲儆。扣案海洛因粉末3包
    及甲基安非他命結晶2 包分別為本件查獲之第一、二級毒品
    , 而其包裝袋衡情已與毒品沾黏, 難以析離, 應將其視為海
    洛因毒品或甲基安非他命毒品整體, 而分別依毒品危害防制
    條例第18條第1 項前段規定宣告沒收銷燬之。
據上論斷, 應依刑事訴訟法273 條之1 第1 項、第299 條第1 項
前段, 毒品危害防制條例第10條第1 項、第2 項、第18條第1 項
前段, 刑法第11條、第56條、第51條第5 款, 判決如主文。
中　　華　　民　　國　　94　　年　　11　　月　　11　　日
                  刑事第四庭    法  官  王以齊
以上正本證明與原本無異。
如不服本判決應於收受本判決送達後十日內向本院提出上訴書狀
，其未敘述上訴理由者，並得於提起上訴後十日內向本院補提理
由書狀（均須按他造當事人之人數附繕本）「切勿逕送上級法院
」
中　　華　　民　　國　　94　　年　　11　　月　　11　　日
                                 書記官  盧姝伶
附錄本判決論罪法條
毒品危害防制條例第10條：
施用第一級毒品者, 處6 月以上5 年以下有期徒刑。
施用第二級毒品者, 處3 年以下有期徒刑。
